臺灣南投地方法院刑事判決
111年度訴字第180號
公  訴  人  臺灣南投地方檢察署檢察官
被      告  洪進諒



            林日卿



上列被告等因偽證案件，經檢察官提起公訴（110年度偵字第535
1號），並經本院裁定進行簡式審判程序，判決如下：
　　主　　文
洪進諒犯偽證罪，處有期徒刑肆月。
林日卿犯偽證罪，處有期徒刑肆月。
　　犯罪事實
一、洪進諒明知於民國108年7月23日12時50分許，其並無到南投
    縣○○鎮○○路000號李仁富住處，以新臺幣（下同）2000元，
    向李仁富購買第一級毒品海洛因1小包。洪進諒竟於108年9
    月5日10時50分許，在臺灣南投地方檢察署第五偵查庭，檢
    察官以108年度他字第501號偵查李仁富涉嫌販賣海洛因之違
    反毒品危害防制條例案件時，竟基於偽證之犯意，對於洪進
    諒於108年7月23日12時50分許，有無在李仁富住處向李仁富
    購買海洛因，關於判斷李仁富有無販賣海洛因之案情有重要
    關係之事項，以證人身分供前具結，並虛偽陳述稱：「於10
    8年7月23日12時36分講完電話約20分鐘內，我到李仁富復興
    路的住處，向李仁富買2000元的海洛因，一小包重量不詳，
    我當場給李仁富現金，李仁富也是當場將海洛因一小包給我
    」等語，足以影響國家司法權之正確行使。
二、林日卿明知於108年6月27日20時43分許，其並無到李仁富上
    開住處，以1000元向李仁富購買第一級毒品海洛因。林日卿
    竟於108年9月5日15時9分許，在臺灣南投地方檢察署第六偵
    查庭，檢察官以108年度他字第501號偵查李仁富涉嫌販賣海
    洛因之違反毒品危害防制條例案件時，竟基於偽證之犯意，
    對於林日卿於108年6月27日20時43分許，有無在李仁富住處
    向李仁富購買海洛因，關於判斷李仁富有無販賣海洛因之案
    情有重要關係之事項，以證人身分供前具結，並虛偽陳述稱
    ：「於108年6月27日20時33分通完電話約10分鐘，我到李仁
    富復興路的住處，用1000元向李仁富買0.2公克的海洛因，
    我當場付李仁富錢，李仁富當場把海洛因給我」等語，足以
    影響國家司法權之正確行使。
三、案經臺灣南投地方檢察署檢察官主動偵查後起訴。
　　理　　由
一、查本案被告洪進諒、林日卿所犯為死刑、無期徒刑、最輕本
    刑為3年以上有期徒刑以外之罪，且非高等法院管轄第一審
    之案件，而其於準備程序就前揭被訴事實為有罪之陳述，經
    受命法官告知簡式審判程序之旨，並聽取當事人之意見後，
    本院認無不得或不宜改依簡式審判程序進行之處，爰依刑事
    訴訟法第273條之1第1項之規定，裁定本案進行簡式審判程
    序。
二、認定犯罪事實所憑之證據及理由：
(一)上開事實，業據被告洪進諒、林日卿於本院審理時坦承不諱
    。且有被告洪進諒之證人結文影本（偵卷13頁）、臺灣南投
    地方檢察署108年度他字第501號108年9月5日訊問筆錄影本
    （偵卷9至12頁）、被告林日卿之證人結文影本（偵卷17頁
    ）、臺灣南投地方檢察署108年度他字第501號108年9月5日
    訊問筆錄影本（偵卷14至16頁）在卷可參。足認被告洪進諒
    、林日卿之自白與事實相符，堪可採為認定事實依據。
(二)又李仁富涉嫌於108年7月23日12時50分許、同年6月27日20
    時43分許，先後販賣海洛因與被告洪進諒、林日卿各一次，
    經檢察官以108年度偵字第4190號提起公訴。本院以108年度
    訴字第236號審理中，被告洪進諒以證人到庭證述：其於108
    年7月23日為母親拿藥，故未與李仁富相見等語；被告林日
    卿以證人到庭證述：其於108年6月27日與李仁富見面時，並
    無毒品交易等語。本院未採信被告洪進諒、林日卿於偵查中
    之證述，於109年2月20日判決李仁富上開涉嫌販賣第一級毒
    品部分均無罪。經檢察官上訴後，臺灣高等法院臺中分院以
    109年上訴字第771號判決駁回檢察官之上訴；經檢察官提起
    第三審上訴，最高法院以110年度台上字第465號判決駁回上
    訴而確定等節，經本院調取本院98年度訴字第168號、臺灣
    高等法院臺中分院109年上訴字第771號、最高法院110年度
    台上字第465號刑事卷宗核閱無訛，且有上開刑事判決在卷
    可參。可知就上開臺灣南投地方檢察署108年度他字第501號
    李仁富涉犯販賣第一級毒品案件中，關於被告洪進諒、林日
    卿有無親自與李仁富見面並交易海洛因，為判斷李仁富有無
    販賣海洛因之案情，有重要關係之事項。是被告洪進諒於偵
    查中所為上開「向李仁富買2000元的海洛因」之陳述，被告
    林日卿於偵查中所為上開「用1000元向李仁富買0.2公克的
    海洛因」之陳述，確均屬對於案情有重要關係之事項而為虛
    偽陳述。
(三)按「當事人、代理人、辯護人或輔佐人聲請調查之證據，法
    院認為不必要者，得以裁定駁回之。」「下列情形，應認為
    不必要：一、不能調查者。二、與待證事實無重要關係者。
    三、待證事實已臻明瞭無再調查之必要者。四、同一證據再
    行聲請者。」刑事訴訟法第163條之2定有明文。本案檢察官
    聲請傳訊證人李仁富，待證事實係被告洪進諒於108年7月23
    日12時50分許有無向李仁富購買海洛因之事實。惟被告洪進
    諒108年7月23日12時50分許並無向李仁富購買海洛因之事實
    ，業經被告洪進諒坦承在卷，且有108年7月23日被告洪進諒
    與李仁富間之通訊監察譯文附於本院108年度訴字第236號刑
    事全卷可參。故此部分事實已臻明瞭，顯無再調查之必要。
    是本院認檢察官上開調查之聲請，實無必要，應予駁回。
(四)從而，本案事證明確，被告洪進諒、林日卿之上開犯罪事實
    ，實堪認定，應依法論科。
三、論罪科刑：
(一)核被告洪進諒、林日卿所為，均係犯刑法第168條之偽證罪
    。又被告林日卿前因毒品案件，經本院以104年度審訴字第3
    11號判處有期徒刑9月；因毒品案件，經本院以105年度審訴
    字第73號判處有期徒刑10月；上開二罪，經本院以105年度
    聲字第504號裁定定應執行有期徒刑1年5月確定，於108年5
    月13日執行完畢各節，有臺灣高等法院被告前案紀錄表附卷
    可憑，復為被告林日卿所是認，應堪採憑。是被告林日卿受
    徒刑執行完畢後，5年內故意再犯本案之有期徒刑以上之罪
    ，為累犯，經審酌並無因加重其刑而致生罪刑不相當之情形
    ，應依刑法第47條第1項規定加重其刑。
(二)爰以被告洪進諒、林日卿之責任為基礎，審酌被告洪進諒為
    國民中學畢業之智識程度，經濟勉持之生活狀況；被告林日
    卿為國民小學肄業之智識程度，經濟小康之生活狀況。被告
    洪進諒、林日卿於檢察官偵查中到庭作證，經檢察官告以具
    結之效果及偽證之罪責，命其二人於作證前朗讀結文後具結
    ，被告洪進諒、林日卿應業已知悉偽證之嚴重性，竟仍對於
    案情有重要關係之事項，故為虛偽之陳述，影響國家偵查權
    之正確行使，嚴重妨害司法公正，惡性非輕。又被告洪進諒
    有多次經法院判處有期徒刑並執行完畢之品性情形，有臺灣
    高等法院被告前案紀錄表附卷可憑；被告林日卿除上開構成
    累犯之前案外，尚有其他多次經法院判處有期徒刑並執行完
    畢之品性情形。惟念被告洪進諒、林日卿犯後均坦承犯行，
    態度尚佳。兼衡被告洪進諒、林日卿犯罪之動機、目的、手
    段等一切情狀，分別量處如主文所示之刑。至本案宣告刑未
    逾有期徒刑6月，惟因被告二人所犯之偽證罪，為最重本刑7
    年以下有期徒刑之罪，與刑法第41條第1項得諭知易科罰金
    之規定不合，故本案不得諭知易科罰金之折算標準，併予說
    明。
據上論斷，應依刑事訴訟法第273條之1第1項、第299條第1項前
段，判決如主文。
本案經檢察官吳宣憲提起公訴，檢察官林孟賢到庭執行職務。
中　　華　　民　　國　 111　　年　　12　　月　　7 　　日
　　　　　　　　　刑事第三庭　法　官　楊國煜
以上正本證明與原本無異。
如不服本判決，應於收受本判決20日內向本院提出上訴書狀，並
應敘述具體理由，如未敘述上訴理由者，應於上訴期間屆滿後20
日內補提理由書狀於本院（均須依他造當事人之人數附繕本）「
切勿逕送上級法院」。
中　　華　　民　　國　 111　　年　　12　　月　　7 　　日
　　　　　　　　　　　　　　　書記官　吳瓊英
附錄本案論罪科刑法條全文：
中華民國刑法第168條：
於執行審判職務之公署審判時或於檢察官偵查時，證人、鑑定人
、通譯於案情有重要關係之事項，供前或供後具結，而為虛偽陳
述者，處7 年以下有期徒刑。